最高法院刑事判決            一○○年度台上字第三七八一號
上  訴  人  潘風景
            張靜宜
上列上訴人等因違反毒品危害防制條例案件，不服台灣高等法院
高雄分院中華民國一○○年四月十二日第二審判決（一○○年度
上訴字第二一八號，起訴案號：台灣屏東地方法院檢察署九十八
年度偵字第二二七二、七○四三號、九十九年度偵字第七五四號
），提起上訴，本院判決如下：
    主  文
上訴駁回。
    理  由
按刑事訴訟法第三百七十七條規定，上訴於第三審法院，非以判
決違背法令為理由，不得為之。是提起第三審上訴，應以原判決
違背法令為理由，係屬法定要件。如果上訴理由書狀並未依據卷
內訴訟資料，具體指摘原判決不適用何種法則或如何適用不當，
或所指摘原判決違法情事，顯與法律規定得為第三審上訴理由之
違法情形，不相適合時，均應認其上訴為違背法律上之程式，予
以駁回。本件原判決維持第一審論處上訴人潘風景、張靜宜共同
販賣第二級毒品罪刑（張靜宜共二罪。均各處有期徒刑）之判決
，駁回其等於第二審之上訴，已敘明所憑之證據及認定之理由；
從形式上觀察，並無判決違背法令之情形存在。再查原判決以張
靜宜於第一審法院坦承為許裕隆送毒品給買家，曾送交甲基安非
他命予潘上霖及李永城各一次，查獲之新台幣一千元係李永城支
付之對價等語綦詳，核與證人許裕隆在原審所述情節相符，參酌
許裕隆與張靜宜間以手機所傳送之簡訊內容等情，堪認張靜宜知
悉許裕隆販賣甲基安非他命，而許裕隆囑其轉交之甲基安非他命
係以透明夾鏈袋包裝，從外觀即可知之，且張靜宜交付甲基安非
他命予潘上霖、李永城後，同時向彼等收取價金，足認其事後辯
稱不知所交付之物係甲基安非他命云云，為卸責之詞，自無可採
，詳予指駁。張靜宜上訴意旨仍執陳詞辯解，並擷取卷內片段資
料，任持己見評價，據以指摘原判決違法，難謂符合第三審上訴
之法定要件。又潘風景於審理中雖坦承犯行，但警詢及偵查中則
否認之，與毒品危害防制條例第十七條第二項規定減輕其刑之要
件不符，原判決已加說明。潘風景上訴意旨謂其於偵查中，係以
證人身分陳述，並無承認犯罪之機會，檢察官亦未因其未承認犯
罪，而有浪費司法資源之情事，原判決未依上開規定減輕其刑，
於法有違等語，任意指摘，亦非適法之第三審上訴理由。張靜宜
上訴意旨另稱倘其入監服刑，幼女將無人照顧云云，亦非以原判
決違背法令為其上訴理由。上訴人等上訴意旨指摘之各節，均與
法律規定得為第三審上訴理由之違法情形，不相適合。其等上訴
為違背法律上之程式，均應予駁回。
據上論結，應依刑事訴訟法第三百九十五條前段，判決如主文。
中    華    民    國  一○○  年    七    月   十四   日
                      最高法院刑事第十一庭
                          審判長法官  陳  世  淙  
                                法官  陳  東  誥  
                                法官  何  菁  莪  
                                法官  施  俊  堯  
                                法官  王  居  財  
本件正本證明與原本無異
                                      書  記  官  
中    華    民    國  一○○  年    七    月   十八   日
                                                      v